【裁判字號】    99,審訴,1123
【裁判日期】    990630
【裁判案由】    毒品危害防制條例
【裁判全文】
臺灣桃園地方法院刑事判決            99年度審訴字第1123號
公  訴  人  臺灣桃園地方法院檢察署檢察官
被      告  甲○○
上列被告因違反毒品危害防制條例案件，經檢察官提起公訴（99
年度毒偵字第1911號、第1912號），嗣於本院準備程序進行中，
被告就被訴事實為有罪之陳述，經本院告知簡式審判程序意旨，
並聽取公訴人及被告之意見後，本院合議庭裁定改由受命法官獨
任依簡式審判程序審理，並判決如下：
    主  文
甲○○施用第一級毒品，累犯，處有期徒刑柒月；又施用第二級
毒品，累犯，處有期徒刑伍月。應執行有期徒刑拾月。
    事  實
一、甲○○前於民國90年間因施用第二級毒品案件，經本院以90
    年度毒聲字第2744號裁定送觀察、勒戒後，因認有繼續施用
    毒品傾向，再經本院以90年度毒聲字第5122號裁定令入戒治
    處所施以強制戒治，復經本院以91年度毒聲字第1450號裁定
    停止戒治，於91年7 月3 日停止戒治併付保護管束出所，迄
    91年12月4 日保護管束期滿，未經撤銷停止戒治，視為強制
    戒治執行完畢，並經臺灣桃園地方法院檢察署檢察官以91年
    度戒偵字第670 號為不起訴處分確定；復於前揭強制戒治執
    行完畢後5 年內，即(一)於94年間再因連續施用第一、二級毒
    品案件，經本院以95年度訴字第66號判決分別判處有期徒刑
    8 月、6 月，應執行有期徒刑1 年2 月確定；(二)於94年間繼
    因竊盜案件，經本院以94年度易字第862 號判決判處有期徒
    刑8 月確定；(三)於94年間另因竊盜案件，經本院以95年度易
    字第43號判決判處有期徒刑10月確定；(四)於94年間又因轉讓
    第一級毒品案件，經本院以95年度訴字第521 號判決判處有
    期徒刑10月確定；上開(一)(三)(四)罪嗣經本院以96年度聲減字第
    1871號裁定各減刑二分之一，並定其應執行刑為有期徒刑1
    年4 月確定，並與上開(二)之有期徒刑8 月接續執行，於96年
    11月15日縮刑期滿執行完畢（於本案構成累犯）。詎仍不知
    悔改，復基於施用第一級毒品海洛因及第二級毒品甲基安非
    他命之犯意，分別為下列犯行：
  (一)於99年3 月2 日上午9 時許，在桃園縣龍潭鄉小人國遊樂園
    附近某處，以鋁箔紙燒烤之方式施用甲基安非他命1 次。嗣
    因其另涉竊盜案件，於翌日（3 日）清晨5 時許，為警在桃
    園縣楊梅鎮○○路與新梅六街口查獲，並同意警方採集其尿
    液送驗，結果呈安非他命類陽性反應，始查悉上情。
  (二)另於99年3 月4 日下午1 時10分許為警採尿時起回溯26小時
    內之某時，在桃園縣境內某處，以針筒注射之方式施用海洛
    因1 次。嗣因其另涉竊盜案件為警查獲，並同意警方採集其
    尿液送驗，結果呈鴉片類陽性反應，始查悉上情。
二、案經臺北縣政府警察局新店分局報告臺灣臺北地方法院檢察
    署呈請臺灣高等法院檢察署檢察長令轉及桃園縣政府警察局
    楊梅分局報請臺灣桃園地方法院檢察署檢察官偵查起訴。
    理  由
一、本案被告甲○○所犯之罪，並非法定刑為死刑、無期徒刑或
    最輕本刑3 年以上有期徒刑之罪，亦非高等法院管轄第一審
    之案件，而被告於準備程序中就被訴事實已為有罪之陳述，
    經本院告知簡式審判程序之旨，並聽取公訴人及被告之意見
    後，本院合議庭乃依刑事訴訟法第273 條之1 第1 項規定，
    裁定由受命法官獨任進行簡式審判程序，合先敘明。
二、上揭事實業據被告甲○○於警詢、偵訊及本院審理中均坦承
    不諱，而被告於99年3 月3 日為警所採集之尿液檢體，經送
    請台灣檢驗科技股份有限公司以酵素免疫分析法初步檢驗，
    再佐以氣相層析質譜儀分析法確認檢驗結果，尿液確呈安非
    他命類陽性反應，此有臺北縣政府警察局查獲毒品案件尿液
    檢體監管紀錄表、臺北縣政府警察局新店分局偵辦毒品危害
    防制條例案被移送者姓名及代碼對照表及台灣檢驗科技股份
    有限公司濫用藥物檢驗報告各1 紙附卷可稽；另被告於99年
    3 月4 日為警所採集之尿液檢體，經送請台灣檢驗科技股份
    有限公司以酵素免疫分析法初步檢驗，再佐以氣相層析質譜
    儀分析法確認檢驗結果，尿液確呈鴉片類陽性反應，此有桃
    園縣政府警察局楊梅分局尿液暨毒品檢體真實姓名與編號對
    照表及台灣檢驗科技股份有限公司濫用藥物檢驗報告各1 紙
    在卷可佐，足認被告上開任意性之自白確與事實相符，應堪
    採信。又按毒品危害防制條例於92年7 月9 日修正公布，自
    93年1 月9 日施行，而依修正後之規定，僅限於「初犯」及
    「5 年後再犯」2 種情形，始應先經觀察、勒戒或強制戒治
    程序。倘被告於5 年內已再犯，經依法追訴處罰，縱其第3
    次（或第3 次以上）再度施用毒品之時間，在初犯經觀察、
    勒戒或強制戒治執行完畢釋放5 年以後，已不合於「5 年後
    再犯」之規定，且因已於「5 年內再犯」，顯見其再犯率甚
    高，原實施觀察、勒戒或強制戒治，已無法收其實效，即應
    依該條例第10條規定處罰；又所謂5 年戒斷期間之計算，係
    指相鄰之前後2 次施用毒品時間之間隔而言，非可飛躍自初
    次起算其5 年期間（最高法院95年度第7 次刑事庭會議決議
    、最高法院95年度台非字第65號判決參照）。經查，本件被
    告於前案強制戒治執行完畢（91年12月4 日）後5 年內，即
    再因連續施用第一、二級毒品案件，經本院以95年度訴字第
    66號判決分別判處有期徒刑8 月、6 月，應執行有期徒刑1
    年2 月確定，此有臺灣高等法院被告前案紀錄表1 份在卷足
    憑，是本件被告施用第一、二級毒品犯行雖已於前案強制戒
    治執行完畢後5 年後，惟因其已於5 年內再犯，依上開說明
    ，仍應追訴處罰。綜上，本件事證明確，被告犯行堪以認定
    ，應依法論科。
三、核被告甲○○所為，分別係犯毒品危害防制條例第10條第1
    項之施用第一級毒品罪及同條第2 項之施用第二級毒品罪。
    被告於施用第一、二級毒品前持有第一、二級毒品之低度行
    為，應為其施用之高度行為所吸收，均不另論罪。被告所犯
    上開二罪間，犯意各別，行為互殊，應分論併罰。又被告有
    如上開事實欄一所載之科刑及執行紀錄，有臺灣高等法院被
    告前案紀錄表1 份在卷足憑，其受徒刑之執行完畢後5 年內
    故意再犯本件有期徒刑以上之二罪，皆為累犯，均應依刑法
    第47條第1 項之規定，加重其刑。爰審酌被告已有施用毒品
    前科，於本案復另行施用第一、二級毒品海洛因及甲基安非
    他命，顯見其意志不堅，缺乏勒戒動機，其施用毒品足以導
    致精神障礙、性格異常，甚至造成生命危險，戕害一己之身
    體健康，惟念其犯後尚能坦承犯行、態度良好等一切情狀，
    分別量處如主文所示之刑，並定其應執行之刑。
四、另查被告甲○○於99年3 月3 日及99年3 月4 日為警所採集
    之尿液檢體，經送請台灣檢驗科技股份有限公司以酵素免疫
    分析法初步檢驗，再佐以氣相層析質譜儀分析法確認檢驗結
    果，尿液均呈鴉片類陽性反應，上開二次採尿時間雖相近，
    惟被告於99年3 月3 日為警查獲後所採集之尿液檢驗結果，
    其可待因、嗎啡含量數值分別為6981NG/ML 及52742NG/ML，
    而被告於99年3 月4 日為警查獲後所採集之尿液檢驗結果，
    其可待因、嗎啡含量數值分別為9881NG/ML 及104535NG/ML
    。由上開尿液檢驗結果觀之，被告於99年3 月4 日為警查獲
    後所採集之尿液檢驗結果，其可待因、嗎啡含量並無代謝減
    少之情形，反而呈現增加之數值，則被告於99年3 月3 日為
    警採尿時起回溯26小時內之某時，是否另有一施用海洛因之
    行為，並非無疑，惟本件檢察官僅起訴被告於99年3 月4 日
    為警採尿時起回溯26小時內某時之施用海洛因犯行，並未認
    定被告於99年3 月3 日為警採尿時起回溯26小時內之某時，
    另有一次施用海洛因之行為，基於不告不理原則，本院自不
    得審究，應由檢察官另為偵查，附此敘明。
據上論斷，應依刑事訴訟法第273 條之1 第1 項、第299 條第1
項前段，毒品危害防制條例第10條第1 項、第2 項，刑法第11條
前段、第47條第1 項、第51條第5 款，判決如主文。
本案經檢察官黃怡菁到庭執行職務。
中    華    民    國    99    年    6    月     30    日
                        刑事庭  法  官  鍾雅蘭
以上正本證明與原本無異。
如不服本判決，得自收受送達之翌日起10日內向本院提出上訴狀
（應附繕本），其未敘述上訴理由者，應於上訴期間屆滿後20日
內補提理由書狀於本院，上訴於臺灣高等法院。
                                書記官  石曉芸
中    華    民    國    99    年    6    月     30    日
附錄本案論罪科刑法條：
毒品危害防制條例第10條
施用第一級毒品者，處6 月以上5 年以下有期徒刑。
施用第二級毒品者，處3 年以下有期徒刑。

司法院資訊處製作；財團法人民間司法改革基金會備份。
